Inventaris van het archief van de educatieve omroep Teleac/NOT, voorlopers en samenwerkingsverbanden, (1951) 1961-2010
Nationaal Archief, Den Haag
- Archief NOT 1963-1996, B
  - Stukken betreffende bijzondere onderwerpen, B2
    - Oprichting en organisatie, B2.1
      - Samenwerkingsproject Teleac - Indonesië, B2.1.2.1
        - Final report on the utilization of modern communication technology in the development of education in Indonesia october 1987 - march 1995., 1463
      - Zendtijd, B2.1.3
        - Zendtijdbeschikkingen voor radio en televisie 1970 en 1977., 1970 - 1979; 1044
        - Stukken betreffende de zendtijduitbreiding voor radio Hilversum 4 (uitbreiding naar 5 uur per week)., 1980 - 1981; 1175
        - Commissariaat voor de media: Radio- en Televisiezentijdbesluit aanvragen en toekenningen., 1995 - 1996; 47
      - Representatie, jubilea, B2.1.4
        - Nieuwjaarskaart., 1972; 1496
        - Vlag, 2 verschillende formaten., 1985; 1698
        - 25-jarig bestaan: uitnodigingen, tot standkoming, draaiboek en toespraken., 1986 - 1988; 796
        - 25-jarig bestaan: Multimediaal, boekje uitgegeven ter gelegenheid van het jubileum., 1988; 289
        - 25-jarig bestaan: Gelijk en ongelijk van cultuurpessimisme, rede van Prof. dr. H.W. von der Dunk uitgeproken tijdens de jubileumzitting op 9 december., 1988; 793
        - 25-jarig bestaan: losbladig receptieboek., 1988; 794
        - 25-jarig bestaan: feest voor de medewerkers op 20 januari 1989., 1988 - 1989; 795
        - Kerst/nieuwjaarskaart (eigen blanco exemplaren)., 1989 - 1995; 343
        - Uitnodiging voor de nieuwjaarsreceptie 1990, 1992, 1995 en 1996., 1989 - 1995; 344
        - 30-jarig bestaan: uitnodiging, draaiboek, persbericht toespraken en evaluatie., 1993; 797
    - Bestuurssamenstelling, B2.2
      - Bestuur, B2.2.1
        - Atreden in verband met motie van wantrouwen van de 1e voorzitter prof. F.L. Polak., 1965 - 1966; 1656
        - Afscheid voorzitter F.L. Polak 17 oktober 1966; speech van de voorzitter van de Nederlandse Maatschappij voor Nijverheid en Handel., 1389
        - Leden met een statutair bepaalde zittingsperiode, alfabetisch geordend., 1969 - 1997; ---
          Zie inventarisnummer 20
        - Namen (en adressen) van leden van (oud) besturen, commissies, raden, staf, regie en projecten., 1973 - 1974; 1699
        - Benoemingen bestuursleden; cv's leden, (oud) leden en overzichten., 1976 - 1994; 998
        - Roosters van aftreden., 1979 - 1998; 999
        - Krantenknipsels over Erik de Vries, mede-oprichter Stichting Teleac., 1985 - 2006; 1067
        - Uitnodiging voor het afscheidsdiner van de bestuursleden mevrouw Brouwer-van Kersen en de heer Van der Werff ten Bosch op 6 september 1991 en de afscheidsreceptie van de secretaris de heer Meissner op 19 april 1991., 347
        - Afscheid directeur H, van Schalkwijk; gedichtenbundel., 1992; 1068
        - Teleac Bestuurd, notitie over taken en bevoegdheden van bestuur en directie., 1992 - 1993; 29
        - Werkbezoek aan Curacao en Bonaire door dr. G.H. Veringa (voorzitter Teleac) en drs. A.J.J. Sevenheck (programmadirecteur Teleac) van 24 t/m 30 april 1994., 1993 - 1994; 1430
        - Schema's van herbenoemen en aftreden en adreslijsten., 1993 - 1995; 24
          Sinds 1maart 1994 Stichting Educatieve Omroep Teleac. Adreslijsten zijn opgenomen omdat er geen overzichtslijsten van de leden zijn
        - Afscheid drs. W. Werner (penningmeester tot 12 december 1994) 25 april 1995; speech onbekend van wie., 1797
    - Financiën, B2.3
      - Begrotingen, B2.3.1
        - Begroting., 1965; 559
        - Begroting., 1966; 560
        - Begroting., 1967; 1131
        - Begroting., 1968; 1132
        - Begroting., 1969; 561
        - Begroting., 1973; 562
        - Begroting., 1975; 472
        - Begroting., 1976; 445
        - Begroting televisie en eigen middelen., 1977; 473
        - Begroting televisie en eigen middelen., 1978; 446
        - Begroting televisie en eigen middelen., 1979; 447
        - Begroting televisie en eigen middelen., 1980; 450
        - Begroting radio, televisie en eigen middelen., 1981; 451
        - Begroting radio, televisie en eigen middelen., 1982; 475
        - Begroting radio, televisie en eigen middelen., 1983; 477
        - Begroting radio, televisie en eigen middelen., 1984; 435
        - Begroting radio, televisie en eigen middelen., 1985; 457
        - Begroting radio, televisie en eigen middelen., 1986; 440
        - Begroting radio, televisie en eigen middelen en voorstellen bezuinigingen omroepbegrotingen., 1987; 441
        - Begroting radio, televisie en eigen middelen., 1988; 460
        - Begroting radio, televisie en eigen middelen., 1989; 461
        - Begroting radio, televisie en programma-ondersteuning., 1990; 462
        - Begroting radio, televisie en programma-ondersteuning., 1991; 510
        - Begroting., 1992; 500
        - Begroting., 1993; 501
        - Begroting., 1994; 502
        - Begroting., 1995; 503
        - Begroting., 1996; 504
      - Rekeningen, B2.3.2
        - Jaarrekening 1965 en rapport accountant jaarrekening., 1966; 563
        - Rapport accountant controle van de jaarstukken 1966 en accountantsverklaring., 1967; 564
        - Financieel jaarverslag 1967 en rapport accountant jaarrekening., 1968; 1133
        - Financieel jaarverslag 1968 en rapport accountant jaarrekening., 1969; 1134
        - Financieel jaarverslag 1969 en rapport accountant jaarrekening., 1970; 565
        - Financieel jaarverslag 1970 en rapport accountant jaarrekening., 1971; 1135
        - Financieel jaarverslag 1971 en rapport accountant jaarrekening., 1972; 1136
        - Financieel jaarverslag 1972 en rapport accountant jaarrekening., 1973; 566
        - Financieel jaarverslag 1973 en rapport accountant jaarrekening., 1974; 567
        - Financieel jaarverslag 1974, jaarrekening en rapport accountant jaarrekening., 1975; 468
        - Financieel jaarverslag 1975, jaarrekening en rapport accountant jaarrekening., 1976; 469
        - Financieel jaarverslag 1976, jaarrekening en rapport accountant jaarrekening en baten en lasten van televisie-uitzendingen., 1977; 470
        - Financieel jaarverslag 1977, jaarrekening en rapport accountant jaarrekening., 1978; 471
        - Financieel jaarverslag 1978, jaarrekening, rapport accountant jaarrekening en rapport over de finaciële afrekening van de exploitatiekosten van televisieuitzendingen., 1979; 448
        - Financieel jaarverslag 1979, jaarrekening, jaarrekening televisie, rapport accountant jaarrekening en rapport over de financiële afrekening van de exploitatiekosten van televisieuitzendingen., 1980; 449
        - Financieel jaarverslag 1980, jaarrekening, jaarrekening televisie, rapport accountant jaarrekening en rapport over de financiële afrekening van de exploitatiekosten van televisieuitzendingen., 1981; 452
        - Financieel jaarverslag 1981, jaarrekening, jaarrekening radio en televisie, rapport accountant jaarrekening en rapporten over de financiële afrekening van de exploitatiekosten van radio- en televisieuitzendingen., 1982; 453
        - Financieel jaarverslag 1982, intern financieel jaarverslag met specificaties, jaarrekening radio en televisie en rapporten over de financiële afrekening van de exploitatiekosten van radio- en televisieuitzendingen 19821., 1983; 476
        - Financieel jaarverslag 1983, intern financieel jaarverslag met specificaties, jaarrekening, jaarrekening radio en televisie en rapporten over de financiële afrekening van de exploitatiekosten van radio- en televisieuitzendingen 19821., 1984; 478
        - Financieel jaarverslag 1984, intern financieel jaarverslag met specificaties, jaarverslag radio en televisie, financiële verantwoording en rapporten over de financiële afrekening van de exploitatiekosten van radio en televisieuitzendingen., 1985; 438
        - Financieel jaarverslag 1985, intern financieel jaarverslag met specificaties, jaarverslag radio en televisie, financiële verantwoording en rapporten over de financiële afrekening van de exploitatiekosten van radio en televisieuitzendingen., 1986; 458
        - Financieel jaarverslag 1986, intern financieel jaarverslag met specificaties, jaarverslag radio en televisie en rapporten over de financiële afrekening van de exploitatiekosten van radio en televisieuitzendingen., 1987; 459
        - Financieel jaarverslag 1987, intern financieel jaarverslag met specifinacties, jaarverslag radio en televisie en rapporten over de financiële afrekening van de exploitatiekosten van radio en televisieuitzendingen., 1988; 482
        - Financieel jaarverslag 1988, intern financieel jaarverslag met specifincaties, financieel verslag 1 janauari-30 september en 1 oktober-31 december., 1988 - 1989; 365
        - Financieel jaarverslag 1989, intern financieel jaarverslag met specificaties en accountantsverklaring met toelichting., 1990; 366
        - Financieel jaarverslag 1990, intern financieel jaarverslag met specificaties en periodieke verslaglegging per 19 juli 1991en accountantsverklaring met organisatie-adviesbrief., 1990 - 1991; 367
        - Financieel jaarverslag 1991, intern financieel jaarverslag met specificaties en accountantsverklaring met organisatie-adviesbrief., 1991 - 1992; 368
        - Financieel jaarverslag 1992 met accountantsverklaring en organisatie-adviesbrief., 1993; 39
        - Financieel jaarverslag 1993 met accountantsverklaring en organisatie-adviesbrief., 1994; 40
        - Financieel jaarverslag 1994 met accountantsverklaring en organistatie-adviesbrief., 1995; 41
        - Financieel jaarverslag 1995 met accountantsverklaring en verkorte financiële verantwoording., 42
        - Financieel verslag over de periode 1 januari-30 juni 1996., 1997; 499
      - Overige financiële aangelegenheden, B2.3.3
        - Stuk met betrekking tot de fiscale positie van de Stcihting Teleac voor het jaar 1979., 1984; 949
        - Uurbedragen radio: verdeling., 1985 - 1990; 57
        - Invoering stelsel van baten en lasten., 1986 - 1987; 52
        - Activa eigen middelen 1981-1986., 1987; 481
        - Teleac en de boekhandel, nota en overzicht van 4 jaar verkoop in de boekhandel., 1987 - 1992; 645
        - Nacalculatie cursussen 1987/1988., 489
        - Onderzoek financiële positie omroepen 1982 t/m 1989, rapport van Rey, de Blaey Rotterdam registeraccountants., 1991; 463
          Zie ook inventarisnummers 334 en 1705
        - Financiële overzichten cursussen 1988-1990., 1991; 488
        - Financiële overzichten cursussen 1990-1991., 632
        - Onderzoek naar geconstateerde onregelmatigheden in de financiële administratie., 1991; 986
        - Onderzoek naar de vermogenspositie., 1991 - 1993; 55
        - Na-calculatie projecten programma ondersteuning periode 1991 - 1993., 630
          Bevat ook de uitgebreide versie
        - Financiële overzichten televisie cursussen 1991-1992., 1993; 633
        - Financiële overzichten televisie annex I budgetjaar 1991-1992., 1993; 635
        - Onderzoek bedrijfsmatige positie omroepen 1991 (deel 1), rapport van Rey, de Blaey Rotterdam registeraccountants., 1993; 984
        - Onderzoek bedrijfsmatige positie omroepen 1991 (deel 2), rapport van Rey, de Blaey Rotterdam registeraccountants., 1993; 985
        - Na-calculatie projecten programma ondersteuning periode 1992 - 1994., 631
        - Financiële overzichten televisie producties 1992-1993., 1994; 634
        - Financiële overzichten televisie annex I budgetjaar 1993., 1994; 636
        - Teleac en de boekhandel enkele kerncijfers over 1993., 1994; 1363
        - Vermogensproblematiek met de Stichting Tot Bevordering van Afstandseducatie., 1994 - 1995; 56
        - Project financiering; opdrachtbevestiging ondersteuning door Berenschot EuroManagement, Voortgangsrapportage 1-1-1995/1-8-1995 en notitie 'Hoofdpunten van het Regingsbeleid 1996, mogelijke aanknopingspunten voor de Educatieve Omroep Teleac/NOT'., 1994 - 1995; 1039
          Voor vervolg stukken zie inventarisnummer 1040
        - Interne administratieve richtlijnen met betrekking tot externe financiering., 1995; 54
    - Bureau en personeel, B2.4
      - Personeel, B2.4.1
        - Administratieve organisatie, B2.4.1.1
          - 'Het Rode Boek', organisatiestructuur & procedures., 1967; 1637
          - Notitie over de structuur van Teleac door directeur Guus Sterman., 1969; 1690
          - Organisatie structuur van Teleac tevens handleiding voor de werkwijze van de produktieteams., 1973; 1691
          - Beschrijving van het organisatiemodel van Teleac, map 1., 1978; 1222
          - Beschrijving van het organisatiemodel van Teleac, map 2., 1978; 1223
          - Notitie omtrent een mogelijke aanpassing in de structuur van de Stichting Teleac, door Meijburg & Co belastingadviseurs., 1987; 1788
          - Reorganisatie/fusie: (correspondentiemap) stukken van W. Smit (september 1989 t/m maart 1991)., 1989 - 1991; 3
          - Notitie Functies, taken werkwijze stafbureau O&B en werkplan 1993., 1992; 1424
          - Beschrijving stafbureau Public relations en voorlichting., 1992; 1433
          - Stafafdeling Public relations en voorlichting: voorlichtings-, promotie en verkoopplan., 1992; 1441
          - Stafafdeling Public relations en voorlichting: werkoverleg directie en afdeing., 1993; 1434
          - Organogram en overzicht afdelingen met formatieplaatsen., 1994; 1421
          - Stafafdeling Public relations en voorlichting: perscontacten 1993-1994 en jaarplan communicatie 1995., 1994 - 1995; 1440
          - Stafafdeling Public relations en voorlichting: nota Welkom bij Teleac op Internet., 1995 - 1996; 1437
          - Huisstijlhandboek., 1995; 349
          - 'Het Groene Boek', organisatiestructuur & procedures., 1996; 1049
        - Ondernemingsraad, B2.4.1.2
          - Instelling, tot standkoming en samenstelling., 1971 - 1972; 219
          - Vergaderingen., 1973; 220
          - Vergaderingen., 1974; 221
          - Vergaderingen., 1975 - 1976; 222
          - Vergaderingen., 1977 - 1978; 225
            Bevat krantenpapier
          - Vergaderingen., 1979; 226
          - Vergaderingen., 1980; 227
          - Instelling Convent van Ondernemingsraden., 1975; 223
          - Verkiezingen., 1977 - 1981; 224
            Bevat geen uitslagen
          - Vergaderstukken van de ondernemingsraad en overlegorganen., 1981; 229
          - Vergaderstukken van de ondernemingsraad en overlegorganen., 1982; 230
          - Vergaderstukken van de ondernemingsraad en overlegorganen (januari t/m juni)., 1983; 231
          - Vergaderstukken van de ondernemingsraad en overlegorganen (juli t/m december)., 1983; 232
          - Notulen van de vergadering., 1981 - 1982; 228
          - Notulen van de vergadering (3 januari 1984)., 1782
          - Notulen van de vergadering (1992 t/m mei 1996)., 1992 - 1996; 1413
          - Jaarverslag mei 1979 tot april 1981, april 1981/april 1982 en 1 april 1982 tot 1 april 1983., 1981 - 1983; 233
          - Jaarverslag april 1983 tot april 1984 en april 1984 tot april 1985., 1984 - 1985; 234
          - Jaarverslag april 1985 tot april 1986 en april 1986 t/m april 1987., 1986 - 1987; 623
          - Jaarverslag mei 1987 t/m april 1988 en mei 1988 t/m april 1989., 1988 - 1990; 624
          - Jaarverslag mei 1989 t/m april 1990 en mei 1990 t/m april 1991., 1990 - 1993; 625
          - Jaarverslag mei 1991 t/m september 1993, oktober 1994 t/m december 1995 en januari 1995 t/m juni 1996., 1993 - 1996; 63
          - Overlegvergaderingen directie en ondernemingsraad (december 1991 t/m december 1993)., 1991 - 1993; 169
          - Overlegvergaderingen directie en ondernemingsraad (januari t/m december 1994)., 1411
          - Overlegvergaderingen directie en ondernemingsraad (januari t/m december 1995)., 1408
          - Overlegvergaderingen directie en ondernemingsraad (januari t/m juni 1996)., 1409
          - Ingekomen en uitgaande correspondentie met de directie (december 1991 t/m december 1993)., 1991 - 1993; 170
          - Ingekomen en uitgaande correspondentie met de directie (januari t/m december 1994)., 1418
          - Ingekomen en uitgaande correspondentie met de directie (januari 1995 t/m juni 1996)., 1995 - 1996; 1419
          - OR-Bulletin (mei 1992 t/m april 1993)., 1992 - 1993; 171
          - OR-Bulletin (maart t/m juli 1995)., 1414
          - OR-kieskrant april 1994., 1416
          - OR-fusiebulletin (december 1995)., 1415
          - Overlegvergaderingen dagelijks bestuur, directie en ondernemingsraad (maart 1992 t/m november 1993)., 1992 - 1993; 1407
            Zie ook inventarisnummers 77 tot en met 83
          - Testament OR 1991-1994 en Prioriteiten OR 1994-1997., 1417
        - Overige personeelsaangelegenheden, B2.4.1.3
          - Collectieve arbeidsovereenkomst voor het omroeppersoneel 1962 met wijziging 1964., 1962 - 1964; 290
          - Collectieve arbeidsovereenkomst voor het omroeppersoneel 1962 met wijziging tot en met 1967., 1962 - 1967; 291
          - Collectieve arbeidsovereenkomst voor het omroeppersoneel., 1972; 235
            Niet getekend
          - Reglement voor de groepsraden en de personeelsraad, behorende bij de cao voor het omroeppersoneel., 1972; 236
          - Wie is wie bij Teleac (concept teksten)., 1985; 1653
          - Intern nieuws(bulletin), uitgave van buro voorlichting: nummer 1-12, 15-20., 1989 - 1992; 730
          - Afscheid Sietse Zuiderbaan (hoofd in- en externe betrekkingen)., 1992; 1295
          - Hoofdlijnen van het Sociaal Beleid., 1992; 1423
          - Functieherwaardering (CAO 1993)., 1992 - 1994; 1431
          - Intern nieuwsbulletin, uitgave van het Stafbureau PR & Voorlichting: nummer 21-41., 1992 - 1994; 731
          - Vaststelling nieuwe sollicitatieprocedure (10 mei 1993)., 1422
          - Een kennismaking met de organisatie ..., Wie? Waar? Wat? Waaruit? Wijze? Welke?., 1993; 1896
          - Functioneringsgesprekken: informatieboekje van de eigen organisatie., 1995; 341
          - Uitnodiging voor de eerste gezamenlijke bijeenkomst voor alle medewerkers van Teleac en NOT., 1995; 346
      - Huisvesting en hulpmiddelen, B2.4.2
        - Archief, B2.4.2.1
          - Registratuurplan., z.j.; 1177
          - Trefwoordenlijst voor registratuurplan., z.j.; 1178
          - Registratuurplan microfilm., z.j.; 1182
          - Trefwoordenlijst voor registratuurplan microfilm., z.j.; 1183
          - Vernietigingsplan., z.j.; 1176
          - Procedures rondom post en archief., z.j.; 1180
          - Taakomschrijving bedrijfsarchivaris., z.j.; 1072
          - Codering / nummervolgorde cursussen., z.j.; 1179
          - Notitie betreffende de dokumentatie., 1977; 1296
          - Lijsten van bescheiden die vernietigd zijn, getekend voor accoord., 1977 - 1992; 37
          - Notitie over archief van Teleac dat zich bevindt in kantoor in Haarlem., 1979; 1181
          - Van Shot tot Spot, opzet voor een archiveringssysteem voor niet-uitgezonden programmamateriaal van de afdeling Televisie van Teleac; rapport opgesteld door VDB Management., 1984; 1676
            Komt uit documentserie
        - Automatisering, B2.4.2.2
          - Vooronderzoek automatisering Teleac., 1979; 1185
          - Onderzoek automatiseringsmogelijkheden Teleac., 1981; 1186
          - Rapport voortgang automatisering Teleac (kopie)., 1984; 1207
          - Inventarisatie geautomatiseerde informatieverwerking en informatiebehoeften., 1985; 1208
          - Informatieplan en automatiseringsplan., 1986; 1188
          - Notitie 'Een netwerk voor Teleac', automatiseringsplan 1987, evaluatie kantoorautomatisering 1991., 1987 - 1991; 1190
          - Rapportage Vooronderzoek automatisering bij Teleac en verslag van de bespreking over het rapport., 1993 - 1994; 1443
          - Rapport inzake de audit van het project voor de ontwikkeling van het Finacieel Beheer Systeem (FBS)., 1994; 1189
          - Informatieplan van de werkgroep Automatisering Afdelingen (concept)., 1995; 1444
          - Bestandsanalyse Teleac door Omnidata., 1996; 1445
        - Overigen, B2.4.2.3
          - Voorbeelden van briefpapier door de jaren heen gebruikt., 1967 - 1969; 1657
          - AROB-procedure rondom bouw schutting op perceel Kolkgriend 40 te Almere-Haven., 1981; 1172
          - Ontwikkelen registratie-systeem van productie-faciliteiten., 1986 - 1987; 53
          - Buunderkampbijeenkomst 26-27 juni 1992., 1785
          - Buunderkampbijeenkomst 3-4 november 1995., 1798
          - Intern nieuws, uitgave van de afdeling PR & Voorlichting: nummer 42-46, 48-52, 54., 1995 - 1996; 732
    - Beleid, B2.5
      - Beleidsbepaling, B2.5.1
        - Verslag besprekingen met Staatssecretaris (1 mei 1963) en Minister ( 26 mei 1964) van het Ministerie van Onderwijs, Kunsten en Wetenschappen., 1963 - 1964; 1634
        - Nota en correspondentie over de Nota Basisverruiming., 1971; 1506
        - Nota over de instructieve omroep (Ministerie van Cultuur, Recreatie en Maatschappelijk Werk en Ministerie van Onderwijs en Wetenschappen)., 1971; 1064
        - Enige aantekeningen bij het didactisch experiment L-M-N-ta ten behoeve en in het kader van de elementarisatie-didactiek van Teleac, door H. van Praag., 1973; 1701
        - Notitie 'Teleac Terreinverkenning' van Marius Kooistra omtrent waargenomen knelpunten binnen de organisatie., 1976; 1048
        - Nieuwe structuur voor instructieve omroep (notitie NOS)., 1977 - 1980; 1045
        - Leren via de omroep, visies op een toekomstige structuur van de instructieve omroep; uitgave van Samenwerkingsorgaan NCVO (leden van Teleac waren aanwezig op de ledenraadsvergadering van de Vereniging Samenwerkingsorgaan NCVO)., 1979; 1654
        - Commissie Instructieve Programma's: vertegenwoordiging in commissie door H.J. van Schalkwijk., 1980; 1047
        - Structuur educatieve omroep; verslag eerste gespreksronde tussen vertegenwoordigers Teleac en het Ministerie van CRM en brief van het ministerie., 1980; 1174
        - Notitie van Chris Sonnemans over Onderwijs aan Volwassenen., 1980; 1509
        - Notitie van Chris Sonnemans over de instructieve televisie op een derde net of verspreid over drie netten?., 1981; 1364
        - Notitie van Klaas Rodenburg over 'Teleac en de Nederlandse economie'., 1982; 1522
        - Mediawet 1985 met toelichtingen., 1984 - 1985; 1910
        - Mediawet 1985; notities van de stuurgroep uitvoering mediawet., 1984 - 1986; 1911
        - Procedure reclameregeling met de uitspraak van de Raad van State., 1985; 1478
        - Notitie over Teleac en het Open Net., 1987; 1508
        - Derde geldstroom, notitie van Klaas Rodenburg., 1989; 1380
        - Toekomst voor educatieve omroep; drie senario's voor het jaar 2000, notitie van Klaas Rodenburg., 1990; 1381
        - Notitie van Klaas Rodenburg over 'Het veld van de volwasseneneducatie'., 1990; 1784
        - Strategie van Teleac in de jaren negentig., 1990; 1428
        - Rapport 'Strategie Teleac' van 4 december 1992., 1137
        - Beleidsnotitie Interne communicatie Teleac., 1992; 1426
        - Notitie van Chris Sonnemans over de Teleconcurrentie voor Teleac., 1993; 927
        - Teleac - Radio Hoofdlijnen van beleid., 1993; 1405
        - Profiel & Strategie Teleac., 1993; 1279
        - Marketingstrategie., 1993; 1429
        - Marketingbeleidsplan., 1994; 774
        - Marketing-communicatieplan Interactieve Multimedia & Voorlichtings- en promotieplan Interactieve Multimedia., 1994; 1438
        - Communicatiebeleidsplan 1995-1997., 1439
        - Meerjarenplan Landelijke Publieke Omroep: 1996-1999 en 1997-2000., 1995 - 1996; 35
        - Meerjarenplan Landelijke Publieke Omroep: 1998-2001., 1997; 36
        - Radio on demand., 1996; 1406
      - Onderzoeksrapporten, B2.5.2
        - Rapport van een onderzoek onder huisartsen naar het volgen van en meningen over de Teleaccursus voor huisartsen (voorlopig rapport)., 1970; 1623